# 请教陈版主, 关于处置长期股权投资的问题

提问人：dakuang2000 时间：2019-10-21 19:03:18
我公司有一家 100% 股权的子公司，今年出售了 100%该子公司，但该子公司有部分房产收回母公司所有，请问收回的房产按照账面价值入账还是按照公允价值入账，依据是什么？谢谢

回答人：chenyiwei
如果收回房产与处置股权是一揽子交易（例如在股权转让协议中一并约定，同时实施，互为条件；或者在已确定将出售股权的前提下收回房产），则在个别报表层面，对收回房产应按实际交易价格入账（无偿收回的，按改房产在本企业合并报表层面的原账面价值入账，同时贷记对该子公司的长期股权投资）。在合并报表层面，因为该房产一直未离开过本企业的合并报表范围，所以应继续保持合并报表层面的原计量基础不变。